【裁判字號】    95,上易,68
【裁判日期】    950323
【裁判案由】    竊盜
【裁判全文】
臺灣高等法院刑事判決                  95年度上易字第68號
上  訴  人  臺灣基隆地方法院檢察署檢察官
被      告  乙○○
上列上訴人因被告竊盜案件，不服臺灣基隆地方法院94年度易字
第38 8號，中華民國94年11月11日第一審判決（起訴案號：臺灣
基隆地方法院檢察署94年度偵緝字第209號），提起上訴，嗣經
本院合議裁定改採簡式審判程序審理，本院判決如下：
    主      文
上訴駁回。
    事實及理由
一、本案經本院審理結果，認第1審以被告乙○○犯刑法第320條
    第1項竊盜罪，判處有期徒刑6月，如易科罰金以300元折算1
    日，認事用法及量刑均無不當，應予維持，並引用第一審判
    決書記載之事實、證據及理由（如附件）。
二、駁回上訴之理由：
  (一)檢察官上訴意旨略以：被告侵入被害人之倉庫竊取角材、夾
    板，係於夜間侵入建築物行竊，原審疏未審酌；且被告於案
    發後經檢察官傳訊均未到庭，經通緝始緝捕到案，於偵查中
    又一再否認犯罪，偵、審中迄今仍未賠償被害人損失，認為
    其犯後態度惡劣至極，原審僅量處有期徒刑6月，顯然過輕
    云云。
  (二)經查：被告行為時間雖為93年12月27日晚間8時許之夜間，
    然被告係進入被害人甲○○所經營「東侑建材行」之倉庫內
    行竊，現場未有人居住，係經倉庫之監視器拍得被告行竊畫
    面而循線查獲，迭據被害人甲○○指訴明確，並有監視器翻
    拍照片6張附卷可稽，是被告進入未有人居住之倉庫行竊，
    核其所犯係犯刑法第320條第1項竊盜罪，檢察官上訴意旨認
    被告係夜間侵入有人居住之建築物行竊，尚有誤會。再被告
    所竊建材角材、夾板之價值新台幣80000元，有被害人甲○
    ○之警訊筆錄一份可按，原審於審酌被告原先受僱於被害人
    ，於離職後竟對其前雇主行竊，並衡量其所竊物品之價值、
    犯後尚未賠償被害人，及於偵查中通緝到案後先否認犯罪，
    經檢察官提示照片後始坦承犯行等一切情狀，量處被告有期
    徒刑6月，如易科罰金以300元折算1日，量刑尚稱妥適，上
    訴意旨所指被告應從重量刑之各理由，原審量刑時均已衡量
    如上，檢察官上訴猶以此指摘原審量刑過輕云云；亦無理由
    。至被害人甲○○於本院審理時到庭指陳被告於93年12月20
    日亦有至其倉庫竊取建材木心板、夾板、角板等物，原審漏
    未認定云云，然被害人所有建材於93年12月20日被竊一節，
    並無證據認定係被告所為，已據檢察官於本案起訴書中認定
    無誤，並敘明不另為不起訴處分，被害人甲○○於本院審理
    時再就此爭執，亦有誤會，附此敘明。
  綜上，本件上訴並無理由，應予駁回。
據上論結，應依刑事訴訟法第373條、第368條、第273條之1，判
決如主文。
本案經檢察官呂光華到庭執行職務。
中    華    民    國    95    年    3     月    23    日
                  刑事第十七庭  審判長法  官  陳貽男
                                      法  官  許仕楓
                                      法  官  孫惠琳
以上正本證明與原本無異。
不得上訴。
                                      書記官  魏汝萍
中    華    民    國    95    年    3     月    23    日


司法院資訊處製作；財團法人民間司法改革基金會備份。
